【裁判字號】    94,易,1795
【裁判日期】    950227
【裁判案由】    恐嚇取財等
【裁判全文】
臺灣板橋地方法院刑事判決              94年度易字第1795號
公  訴  人  臺灣板橋地方法院檢察署檢察官
被      告  甲○○
                    （另案於臺灣臺北看守所
上列被告因恐嚇等案件，經檢察官提起公訴（94年度偵字第1942
9號），本院依簡式審判程序審理，判決如下：
    主  文
甲○○犯竊盜罪，處有期徒刑參月；又犯恐嚇取財罪，處有期徒
刑拾月；扣案的貝瑞塔M84 模型槍壹支、銅製模型子彈陸顆均沒
收。應執行有期徒刑壹年；扣案的貝瑞塔M84 模型槍壹支、銅製
模型子彈陸顆均沒收。
    事實及理由
一、按除被告所犯為死刑、無期徒刑、最輕本刑為3 年以上有期
    徒刑的罪或高等法院管轄第1 審的案件外，於第1 次審判期
    日前的準備程序進行中，被告先就被訴事實為有罪的陳述時
    ，審判長得告知被告簡式審判程序的相關規定，並聽取當事
    人、代理人、辯護人及輔佐人的意見後，裁定進行簡式審判
    程序，這在刑事訴訟法第273 條之1 第1 項有明文的規定。
    經查：本件被告所犯係死刑、無期徒刑、最輕本刑為3 年以
    上有期徒刑以外的罪，他於準備程序中就被訴事實作出有罪
    的陳述，經本院向被告詳細的告知適用簡式審判程序的相關
    規定，並聽取公訴人跟被告意見後，本院依據上述的規定，
    合議裁定由受命法官獨任以簡式審判程序審理，合先敘明。
二、本案除補充查扣的槍彈經鑑定結果並無殺傷力的內政部警政
    署刑事警察局94年12月22日刑鑑字第0940193608號槍彈鑑定
    書的證據外，其餘的犯罪事實、證據及應適用法條，都引用
    如附件檢察官起訴書的記載。
三、本院經衡酌被告素行跟犯罪的動機、目的、所生危害、不法
    所得及犯罪後坦承犯行的態度等有關行為責任以及行為人責
    任等等的一切情狀，分別量處如主文所寫的刑罰，並定出被
    告應該接受執行的刑度。扣案的貝瑞塔M84 模型槍1 支、銅
    製模型子彈6 顆等物，也經過有權機關鑑定結果，並沒有殺
    傷力，所以不能認為是違禁物，但它是屬於被告所有，且供
    作本件犯罪行為所使用的物品，仍然應該依據刑法第38條第
    1 項第2 款的規定來宣告沒收。另外，臺北市政府警察局刑
    事警察大隊移送被告基於意圖為自己不法所有的犯意，於94
    年11月3 日晚上大約11時左右，在他的住處（即臺北縣新莊
    市○○街9 巷1 號2 樓），因故拿出手槍（玩具槍）指向被
    害人許女（年籍詳卷）腹部，並稱：我不讓妳走，我沒錢，
    我是搶匪，需把錢給我，沒錢就交金融卡以及密碼、行動電
    話等施以強暴手段，致使許女不能為抗拒，而交出她的銀行
    金融卡跟行動電話等各類情事，經過檢察官的偵查結果認為
    被告是觸犯了刑法第328 條第1 項的強盜等罪嫌，而提起公
    訴（案號：95年度偵字第1183號），現繫屬於本院95年度訴
    字第366 號案件審理中。經查：該案被害人許女於該案件審
    理時具結後作證指出：伊以為是真槍，會傷害伊，被告拿槍
    指著伊時，不能夠自由的離開，也不敢離開，也不敢拿出電
    話報警等語（見該案95年2 月22日審判筆錄）的證述情節來
    觀察，就該相關的空間密接性，以及手段的使用所造成的結
    果而言，跟本案被害人陳女明確指述是因為心裡恐懼的情形
    是不能夠被認為是相同的，進一步觀察，這也可以在被害人
    許女於第2 天就是因為發生了這件事，因而造成她不是自然
    性的分娩情形來作整體綜合性的觀察，可以很明顯的看出當
    時許女身心受到戕害的情境，跟本件仍然有程度上的區隔。
    因此，從以上所作出橫縱的觀察結果，這2 個案件之間，應
    該不具有相關的方法、目的，或者原因、結果的相互牽連，
    更沒有所謂的一貫性犯意存在的依據，也沒有包括上一罪的
    情形，基於法院審判的拘束跟限縮性法則，本院就該案件的
    事實審理的可能性應該不是存在的，換言之，在本案審理的
    範疇，也就沒有審判不可分原則的適用。同時，這也就是說
    明了起訴效力的擴張或減縮範疇所及的限制要件，本院在此
    提出說明。
四、依刑事訴訟法第273 條之1 第1 項、299 條第1 項前段、第
    310 條之2 、第454 條第2 項，刑法第320 條第1 項、第34
    6 條第1 項、第51條第5 款、第38條第1 項第2 款，罰金罰
    鍰提高標準條例第1 條前段，判決如主文。
五、如不服本判決，得自收受送達之日起10日內向本院提出上訴
    狀（須附繕本）。
本案由檢察官丁○○提起公訴，經檢察官朱學瑛到庭執行職務。
中    華    民    國    95    年    2     月    27    日
                        刑事第十四庭法  官  黎錦福
上列正本證明與原本無異。
                                    書記官  蔡麗春
中    華    民    國    95    年    2     月    27    日
附錄本案論罪科刑法條全文：
中華民國刑法第320條
 (普通竊盜罪、竊佔罪)
意圖為自己或第3 人不法之所有，而竊取他人之動產者，為竊盜
罪，處五年以下有期徒刑、拘役或五百元以下罰金。
意圖為自己或第3 人不法之利益，而竊佔他人之不動產者，依前
項之規定處斷。
前二項之未遂犯罰之。
中華民國刑法第346條
 (單純恐嚇罪)
意圖為自己或第3 人不法之所有，以恐嚇使人將本人或第3 人之
物交付者，處六月以上五年以下有期徒刑，得併科1000元以下罰
金。
以前項方法得財產上不法之利益，或使第3 人得之者，亦同。
前二項之未遂犯罰之。
--------------------------------------------------------
附件：
 臺灣板橋地方法院檢察署檢察官起訴書
                                     94年度偵字第19429號
    被      告  甲○○  男  21歲（民國○○年○月○日生）
                        住臺北縣新莊市○○街9巷1號2樓
                        （現另案在台北看守所附設勒戒處所
                         觀察勒戒中）
                        國民身分證統一編號：Ｚ000000000號
上列被告因恐嚇等案件，業經偵查終結，認應該提起公訴，茲將
犯罪事實及證據並所犯法條分敘如下：
            犯罪事實
一、甲○○基於意圖為自己不法所有之犯意，於民國94年11月3
    日下午3時許，在臺北縣新莊市○○路299巷47弄8號乙○○
    住處前，竊取乙○○所有而置放於其所有之機車上之黑色大
    皮包1 個（內有黑色皮夾1 個、黑色錢包1 個、行動電話1
    支、現金新台幣（下同）1,500 元、汽機車駕照各1 張，玉
    山銀行提款卡1 張、湯姆龍會員卡1 張、福特汽車音響密碼
    卡1 張、瓏華游泳池優待卷6 張、健保卡1 張），得手後逃
    離現場，所得現今花用殆盡，行動電話販售於不詳姓名之人
    ，黑色大皮包則器置在新莊市○○路上。甲○○另基於意圖
    為自己不法所有之犯意，於94年11月5 日下午3 時45分許，
    假藉送快遞為由，進入臺北縣新莊市○○路新生巷30號3 樓
    丙○○住處內，佯稱要收尾款2,000 元，丙○○不答應，甲○○即從黑色背包內拿出玩具手槍，要丙○○將身上財物交
    出，致使丙○○心生畏懼，而將其所有之2,600 元之現金及
    黃金尾戒1 只交付予甲○○，甲○○得手後，隨即逃離現場
    。嗣於94年11月5 日晚上7 時50分許，在臺北縣新莊市○○
    街9 巷1 號2 樓，為警查獲，並扣得上開乙○○所有之汽車
    駕照1 張、健保卡1 張、機車駕照1 張、湯姆龍會員卡1 張
    、黑色錢包1 個、玉山銀行提款卡1 張、瓏華游泳池優待卷
    6張及福特汽車音響密碼卡1 張，丙○○所有之2,100 元現
    金及黃金尾戒1 只等物品及作案用之玩具槍1 支、子彈6 顆
    等物。
二、案經乙○○、丙○○訴由臺北縣政府警察局新莊分局報告偵
    辦。
            證據並所犯法條
一、證據清單與待證事實
┌──┬───────────┬───────────┐
│編號│  證   據   名   稱   │  待   證   事   實   │
├──┼───────────┼───────────┤
│ 一 │被告甲○○於警詢及偵查│全部犯罪之事實。      │
│    │中之自白              │                      │
├──┼───────────┼───────────┤
│ 二 │證人陳美琴在警詢中之證│乙○○所有之汽車駕照1 │
│    │述                    │張、健保卡1張、機車駕 │
│    │                      │照1張、湯姆龍會員卡1張│
│    │                      │、黑色錢包1個、玉山銀 │
│    │                      │行提款卡1張、瓏華游泳 │
│    │                      │池優待卷6張及福特汽車 │
│    │                      │音響密碼卡1張等物品遭 │
│    │                      │竊之事實。            │
├──┼───────────┼───────────┤
│ 三 │證人丙○○在警詢中之證│甲○○持玩具槍恐嚇陳美│
│    │述                    │女，致使丙○○心生畏懼│
├──┼───────────┤，而將其所有之2,600元 │
│ 四 │證人陳琬琪在警詢中之證│現金及黃金尾戒交付予  │
│    │述                    │甲○○之事實。        │
├──┼───────────┤                      │
│ 五 │扣押物品目錄表（貝瑞塔│                      │
│    │M84模型槍1支、銅製模型│                      │
│    │子彈6顆）             │                      │
├──┼───────────┼───────────┤
│ 六 │贓物認領保管單2紙、照 │全部犯罪之事實。      │
│    │片20張                │                      │
└──┴───────────┴───────────┘
二、核被告甲○○所為，係犯刑法第320條第1項之竊盜及第346
    條第1項之恐嚇取財罪嫌。被告所犯上開2罪間，犯意各別
    ，罪名有異，請予分論併罰，作案用之玩具槍及子彈等物請
    依法宣告沒收之。
三、依刑事訴訟法第251條第1項提起公訴。
   此  致
臺灣板橋地方法院
中    華    民    國    94    年    11    月    30    日
                               檢察官  丁○○
上正本證明與原本無異
中    華    民    國    94    年    12    月    8     日
                               書記官
附錄本案所犯法條全文
中華民國刑法第320條
(普通竊盜罪、竊佔罪)
意圖為自己或第三人不法之所有，而竊取他人之動產者，為竊盜
罪，處5 年以下有期徒刑、拘役或500 元以下罰金。
意圖為自己或第三人不法之利益，而竊佔他人之不動產者，依前
項之規定處斷。
前二項之未遂犯罰之。
中華民國刑法第346條
(單純恐嚇罪)
意圖為自己或第三人不法之所有，以恐嚇使人將本人或第三人之
物交付者，處6 月以上5 年以下有期徒刑，得併科1 千元以下罰
金。
以前項方法得財產上不法之利益，或使第三人得之者，亦同。
前二項之未遂犯罰之。


司法院資訊處製作；財團法人民間司法改革基金會備份。
